臺灣高等法院交通事件裁定　　　　　　100年度交抗字第642號
抗　告　人
即受處分人　黃進金
上列抗告人即受處分人因違反道路交通管理處罰條例案件，不服
臺灣板橋地方法院，中華民國100年4月22日所為100年度交聲字
第776號裁定（原處分案號：板監裁字第裁41-4179C5036號），
提起抗告，本院裁定如下：
    主    文
抗告駁回。
    理    由
一、按受處分人，不服道路交通管理處罰條例第8條主管機關所
    為之處罰，得於接到裁決書之翌日起20日內，並得依法扣除
    在途期間，向管轄地方法院聲明異議，道路交通管理處罰條
    例第87條第1項及道路交通案件處理辦法第12條分別定有明
    文。又交通法庭認聲明異議不合法律上之程式，且無從補正
    者，應以裁定駁回之，道路交通案件處理辦法第18條復定有
    明文。次按處理違反道路交通管理事件，有關文書送達之程
    序，依行政程序法之規定，違反道路交通管理事件統一裁罰
    基準及處理細則第5條定有明文。又送達，於應受送達人之
    住居所、事務所或營業所為之；於應送達處所不獲會晤應受
    送達人時，得將文書付與有辨別事理能力之同居人、受僱人
    或應送達處所之接收郵件人員；應受送達人或其同居人、受
    僱人、接收郵件人員無正當理由拒絕收領文書時，得將文書
    留置於應送達處所，以為送達；送達，不能依前2條規定為
    之者，得將文書寄存送達地之地方自治或警察機關，並作送
    達通知書2份，1份黏貼於應受送達人住居所、事務所、營業
    所或其就業處所門首，另1份交由鄰居轉交或置於該送達處
    所信箱或其他適當位置，以為送達；前項情形，由郵政機關
    為送達者，得將文書寄存於送達地之郵政機關，行政程序法
    第72條第1項前段、第73條第1項、第3項、第74條第1項、第
    2項分別定有明文。再依行政程序法第74條第1項規定所為之
    寄存送達，並未準用民事訴訟法第138條第2項規定，自應於
    寄存送達當日即生送達之效力（臺灣高等法院暨所屬法院97
    年法律座談會刑事類提案第42號研討結果參照）。
二、抗告意旨略以：抗告人即受處分人黃進金確實未收到裁決所
    吊扣駕駛執照之裁決書，又其曾於正月某日看到右邊信箱上
    貼有一張小的明信片，而其家之信箱在最左邊，可能係郵差
    貼錯邊；其職業為快遞，生活將因駕照被吊扣而陷入困境等
    語。
三、經查：本件原處分機關於民國99年12月27日以板監裁字第裁
    41-4179C5036號所為違反道路交通管理事件裁決書，經郵務
    士於99年12月30日送達於抗告人即受處分人黃進金當時之戶
    籍地（即新北市○○區○○路391巷4之1號），因未獲會晤
    本人，亦無受領文書之同居人、受僱人或應送達處所之接收
    郵件人員，郵務士遂依上開行政程序法關於寄存送達之規定
    ，於同日將該裁決書寄存於板橋新海郵局（15支局），並作
    送達通知書2份，1份黏貼於應受送達人上址住所門首，另1
    份置於該受送達處所信箱或適當位置，以為送達等情，有交
    通部公路總局臺北區監理所板橋監理站送達證書1紙、受處
    分人之戶役政連結作業系統個人基本資料查詢結果在卷可稽
    （見原審卷第6、8頁），揆諸前開說明，本件上開裁決書自
    寄存之日即已發生合法送達之效力。本件受處分人如欲對原
    處分機關所為上開裁決處分不服提起異議，應自前開寄存送
    達生效之翌日即99年12月31日起算20日內提出異議。因受處
    分人之住所與原處分機關並非位於同一縣市，加計在途期間
    2日，則本件合法異議期間於100年1月21日屆滿，受處分人
    詎遲至100年3月9日，始向原處分機關提出聲明異議狀，有
    原處分機關於聲明異議狀所蓋收件戳章附卷可憑（見原審卷
    第3頁），足見受處分人之聲明異議確已逾法定之20日異議
    期間。
四、綜上所述，原審認本件受處分人遲誤異議期間所為之聲明異
    議，於法未合，且無從補正，而駁回其異議之聲明，核無不
    當。受處分人執陳詞提起本件抗告，主張未確實收受本件裁
    決書，並無足採，是本件抗告為無理由，應予駁回。
據上論斷，依道路交通管理處罰條例第89條、道路交通事件處理
辦法第25條、刑事訴訟法第412條，裁定如主文。
中    華    民    國   100    年    6     月    24    日
                  刑事第五庭  審判長法  官  李英勇
                                    法  官  崔玲琦
                                    法  官  劉秉鑫
以上正本證明與原本無異。
不得再抗告。
                                    書記官  蔡宜蓁
中    華    民    國   100    年    6     月    27    日